【裁判字號】    97,交聲,282
【裁判日期】    971229
【裁判案由】    違反道路交通管理處罰條例
【裁判全文】
臺灣宜蘭地方法院交通事件裁定         97年度交聲字第282號
移送機關    交通部公路總局臺北區監理所宜蘭監理站
異  議  人  甲○○
即受處分人
上列異議人因違反道路交通管理處罰條例案件，對於交通部公路
總局台北區監理所宜蘭監理站於民國97年9月15日所為之處分（
宜監字第裁43-CG0000000號），聲明異議，本院裁定如下：
    主  文
異議駁回。
    理  由
一、原移送機關裁決意旨略以：異議人即受處分人甲○○所有之
    車牌號碼6213-QB號自用一般小客車，於民國97年5月10日13
    時2分許行經臺北縣深坑鄉106乙線1公里處，因行經燈光號
    誌管制交岔路口闖紅燈違規，為臺北縣政府警察局交通隊以
    北縣警交字第CG0000000號製單舉發，交通部公路總局臺北
    區監理所宜蘭監理站遂依道路交通管理處罰條例第53條第1
    項規定，裁處異議人罰鍰新台幣（下同）2,700元。
二、異議意旨略以：依道路交通標誌標線號誌設置規則第231條
    第1項第1款之規定，本件違規路段速限為時速60公里，黃色
    燈號變換時間應為4秒，但現場量測僅有3秒，不符規定；再
    依同規則同條項第4款之規定，異議人遭舉發時段係屬所謂
    「全紅時間」，非為行車管制號誌顯示時段，與本件舉發規
    定不符，是本件舉發容有違誤，請求撤銷原處分等語。
三、按汽車駕駛人，行經有燈光號誌管制之交岔路口闖紅燈者，
    處1,800元以上5,400元以下罰鍰，道路交通管理處罰條例第
    53條第1項定有明文。又道路交通標誌標線號誌設置規則第
    231條第1項第4款規定：「號誌之燈號變換規定如下：四、
    行車管制號誌轉變為閃光號誌時，幹道上號誌應由綠色燈號
    經過黃色燈號時段轉變為閃光黃燈，支道上號誌應由紅燈轉
    變為閃光紅燈；由閃光號誌轉變為行車管制號誌時，應有三
    秒全紅時間，再循序轉換。」。
四、查本件異議人固不否認於前開時間，駕駛其所有之車牌號碼
    6213-QB號自用一般小客車，行經臺北縣深坑鄉台106乙線1
    公里處之事實，惟否認有闖紅燈之行為，並辯稱：伊確實有
    駕駛6213-QB號自小客車經過深坑106乙路線，係因該路口行
    車管制號誌黃色燈號變換時間不符規定，綠燈轉黃燈只有3
    秒鐘，應該是4秒鐘，黃燈轉紅燈時該路口應有3秒鐘的全紅
    ，才導致伊無法即時依變換後之設施指示行使，伊開車要到
    的時候是綠燈，接近路口時變成黃燈，進入路口到離開路口
    ，燈號是否已經變為紅燈，伊不知道，並認是時該紅燈非屬
    行車管制號誌，如果要取締闖紅燈，也要全紅以後才可以取
    締，故並無本件交通管理處罰條例第53條第1項之適用云云
    。惟查：關於本件舉發之過程，依證人即舉發員警王志男於
    本院結證稱：當天伊是用數位式錄影的方式，庭呈照片編號
    1是綠燈，編號2是黃燈，編號3至6均是紅燈，該路段限速60
    公里，且該路口號誌變換情形為綠燈是直行箭頭燈及左轉箭
    頭燈，左轉箭頭燈會消掉，剩下直行箭頭燈，變成直行車行
    進，之後直行箭頭燈變成黃燈之後轉紅燈，該路段完全禁止
    左轉等語（參見本院卷第27頁97年11月5日訊問筆錄）。
    復有台北縣政府警察局97年8月22日北縣警交字第
    0970110147號函說明：「車號6213-QB號自小客車……經調
    閱錄影檔影像資料顯示，該車於13時02分53秒號誌為紅燈時
    尚未進入路口，13時02分55秒伸越停止線逕予穿越路口至銜
    接路段，故本案依『道路交通管理處罰條例』第53條第1項
    規定舉發並無不當。」（參見本院卷第18頁），並有舉發員
    警庭呈舉發照片6幀（參見本院卷第31至36頁）在卷可稽。
    依前開舉發照片所示，於13時2分52秒時，號誌變換為紅燈
    ，於13時2分53秒時，異議人車輛自畫面下方出現，但仍未
    到達路口停止線，縱依異議人所稱該路口黃燈存續時間為3
    秒，而不足規定之4秒，惟加計黃燈轉換為紅燈之1秒時間，
    於13時2分53秒時，異議人車輛仍未到達路口，是異議人此
    部分辯詞要無足採。綜上所陳，本件異議人確於行車管制號
    誌為紅燈時，駕車穿越路口之事實，再本件舉發地點路口行
    車管制號誌變換順序，依舉發員警到庭證述係為：綠燈左轉
    與直行箭頭燈、綠燈直行箭頭燈、黃燈、紅燈依序循環運轉
    ，並非異議人所指道路交通標誌標線號誌設置規則第231 條
    第1項第4款轉變為閃光黃燈之情形，故本件異議人所辯違規
    時段屬全紅時間，非屬行車管制號誌而無道路交通管理處罰
    條例第53條第1項之適用等詞，顯係卸責之詞，而無足採。
五、綜上所述，異議人確有行經有燈光號誌管制之交岔路口闖紅
    燈之違規行為。從而，移送機關依道路交通管理處罰條例第
    53條第1項規定裁處罰鍰2,700元，核無不合。本件聲明異議
    為無理由，應予駁回。
據上論斷，應依道路交通案件處理辦法第19條，裁定如主文。
中    華    民    國    97    年    12    月    29    日
                  交通法庭法  官  辜漢忠
以上正本證明與原本無異。
如不服本裁定，應於裁定送達後5日內，向本院提出抗告狀。（
應附繕本）
                          書記官  許麗汝
中    華    民    國    97    年    12    月    29    日


司法院資訊處製作；財團法人民間司法改革基金會備份。
